臺灣高等法院高雄分院刑事裁定　　　　　94年度聲再字第44號
聲請人即
受判決人　　甲○○
上列聲請人因恐嚇案件，對於本院93年度上易字第652 號中華民
國94年2 月5 日確定判決（臺灣高雄地方法院92年度自字第308
號），聲請再審，本院裁定如下：
    主  文
再審之聲請駁回。
    理  由
一、聲請意旨如聲請狀所載（如附件）。
二、按刑事訴訟法第420 條第1 項第6 款所規定之確實新證據，
    在解釋上須具備(1)新穎性(2)確實性(3)影響性（或關連性）之
    要件始足當之。所謂「新穎性」係指該項證據於審判時並未
    經發現或存在或未及提出或審酌，而於判決後始發現；所謂
    「證據之確實性」係指該項證據依其形式上之觀察係真實存
    在；所謂「影響性」係指如經提出或審酌在客觀上顯可動搖
    原確定判決而使受判決人獲有利之判決而言。倘該證據在審
    判時已經發現或存在且業經審酌並已說明其取捨之理由，或
    該證據資料在形式上尚未能確定其真實存在，或其形式上雖
    屬真實，然縱予提出供法院審酌，在客觀上亦未必能據以動
    搖原確定判決之基礎或依其他證據資料所作事實之認定者，
    即非刑事訴訟法第420 條第1 項第6 款所稱之確實新證據。
    又該款所謂發見確實之新證據，係指就新證據之本身作形式
    上觀察，毋須經調查程序，顯然可認為足以動搖原確定之判
    決者而言。
三、
（一）原判決已認定：「右揭事實，業據自訴人王麗禎指訴綦詳
      ，核與目擊證人即該診所護士洪麗雪於本院陳稱：「23日
      那天下午5 點多左右，有1 個騎機車，頭戴安全帽，拿2
      桶油漆往我們診所丟過去」「（問：潑油漆之人妳有看到
      他的臉嗎？）答：有，這個人是常去我們診所看病的甲○
      ○」「（問：既然此人騎機車，頭戴安全帽，妳如何知道
      是被告甲○○？）答：因他潑完之後有停頓一下，再騎機
      車離開」「（問：22日、23日潑油漆以前，有無發生什麼
      事情？）答：前幾天他打電話來找王醫師，當時王醫師不
      在，他說如果王醫師不馬上回電的話，要給王醫師好看，
      王醫師知道後也很害怕」等語（見本院卷第108 、109 頁
      ），該証人洪麗雪於原審仍為相同之陳述（見原審卷一第
      232 頁）。又該診所被潑油漆，並有相片5 張可稽（見原
      審卷第8 頁正、背面），又被告甲○○常去該診所看病，
      並有病歷表5 紙可為証明（見本院卷第132 頁以下）。又
      本院受命法官前往該診所勘驗，從該診所掛號櫃台內45度
      角向外看，可看到玻璃門外面之景物，此有本院勘驗筆錄
      及所拍照片可憑（見本院卷第130 、140 頁）。因被告甲
      ○○以前常去該診所看病，而為護士洪麗雪認識，洪麗雪
      看出潑油漆者是被告甲○○，並於法庭具結指認，而從該
      診所掛號櫃台內45度角向外看，可清楚看到玻璃門外面之
      景物，是洪麗雪之陳述應可採信，足見被告甲○○應係潑
      油漆之人無誤。」「又該診所兩次被潑油漆，被告甲○○
      係於92年1 月23日17時20分許，前往該診所潑油漆時，經
      護士洪麗雪認出，而該兩次潑油漆手法相同，則前1 日即
      92年1 月22日該診所被潑油漆，應係同一人所為，是前1
      日即92年1 月22日該診所被潑油漆，亦可認係被告甲○○
      所為。」等語。
（二）經核該證據在審判時已經發現並存在，且業經本院確定判
      決審酌並已說明其取捨之理由。聲請人僅以：證人洪麗雪
      如確有目擊，自不可能未與自訴人同往警局製作筆錄，且
      其於原審作證時已距案發時一年有餘，自不能清楚記得當
      時情形或辨識潑漆者係何人，顯見證人洪麗雪係附和自訴
      人之說詞，作不實之指認云云，徒憑臆測而再事爭執該證
      人洪麗雪證言之真實性，尚與上開所指「新穎性」「影響
      性」之要件不合。
四、
（一）又原判決已認定：「至證人即該診所護士吳美慧於原審及
      本院審理時雖陳稱：我認出潑油漆者是甲○○等語，惟證
      人吳美慧於警訊中陳稱：我不確定認識該名男子，也並無
      看清楚他的面貌等語，其陳述前後不符，其陳述尚難採信
      為證據。」等語。
（二）聲請人雖以：案發當時目擊潑漆者係證人吳美慧，而該證
      人於警詢時已證稱：我不確定認識該名男子，也並無看清
      楚他的面貌等語。惟該證人嗣已於原審及本院該案審理時
      陳稱：我認出潑油漆者是甲○○等語，是本院前審已予審
      酌其所述不一致而認其證言不可採信，是聲請人所指尚與
      上開「新穎性」、「影響性」之要件不合。
五、聲請意旨復以：證人李坤益已證稱：當日證人洪麗雪有跟我
    提到潑黑漆之人，但該人我不認識云云；證人吳建學證稱：
    潑油漆事發生後，伊未曾陪同自訴人上班，僅陪同自訴人下
    班，有時候自訴人會找護士、推拿師陪同下班云云；證人周
    昭慧證稱：有一次在掛號小姐那邊，剛好宋先生打電話找王
    醫師，王醫師不接電話，聽掛號小姐說宋先生有表示王醫師
    不接電話的話，他要怎麼樣，後來就發生潑油漆的事情云云
    。惟上揭證人之證言均屬中性證言，縱該證據形式上真實，
    然縱予提出供法院審酌，在客觀上亦未必能據以動搖原確定
    判決之基礎，所指亦與上開「影響性」之要件不符。
六、綜上所述，本件聲請人所舉聲請再審之理由，核與刑事訴訟
    法第420 條第1 項第6 款所謂發現確實之新證據之情形不符
    ，應依同法第434 條第1 項之規定，認為其再審之聲請無理
    由，而以裁定駁回之。
七、據上論結，應依刑事訴訟法第434 條第1 項裁定如主文。
中　　華　　民　　國　　94　　年　　9 　　月　　9 　　日
            刑事第五庭  審判長法  官  曾永宗
                              法  官  任森銓
                              法  官  陳明富
以上正本證明與原本無異。
不得抗告。
中　　華　　民　　國　　94　　年　　9 　　月　　9 　　日
                              書記官  魏文常
